---
title: "Ripke_Skript"
author: "Franziska Schmock"
date: "5/18/2020"
output: html_document
---

```{r setup, include=FALSE}
knitr::opts_chunk$set(echo = TRUE)
options(max.print = 999999)
```

# Vorwort
- Beschreibung des Themenfeldes
- Daten

# Gesamtnetzwerk

## Skript Erstellung einfaches Netzwerk
```{r include=FALSE}
# lädt benötigte Bibliotheken
library(igraph)
library(igraphdata)
library(ggplot2)
library(ggraph)
library(graphlayouts)
library(dplyr)
library(knitr)
library(remedy)
```

# Einlesen des Datensatzes und Erstellung eines iGraph-Objekts
Die Edge- und Nodelist werden lokal geladen. 
```{r}
#   liest die Edgelist als "el" ein
el <- read.csv("edgelist.csv", header=T, as.is=T, sep = ",")

# liest die Nodelist mit den Namen ein
nodes <- read.csv("nodelist.csv", header=T, as.is=T, sep = ",")

# Zwischenschritt verbindet die Edge- und Nodelist zu einer Matrix
ripke_matrix <- as.matrix(el)

# generiert ein igraph-Objekt (dataframe) aus der Matrix, das gerichtet ist (directed = true)
ripke <- graph_from_data_frame(d=ripke_matrix, vertices=nodes, directed=FALSE)

# ruft unser neues igraph-Objekt auf
ripke
```

Plotten der Rohdaten
Wir plotten das Gesamtnetzwerk "Ripke", um uns einen Überblick zu verschaffen. 
```{r fig.height=9, fig.width=9}
# generiert die Standard-Visualisierung des Netzwerks

plot(ripke, layout = layout_nicely, vertex.size=3, vertex.label.cex= 0.8, vertex.label.dist = 0.5)

```

```{r}
#Löscht alle Knoten mit Type = 1. So zeigt es uns nur die Marken im Netzwerk an. 

type2 <- delete.vertices(ripke, V(ripke)[type != "2"])

# Marken
plot (
  type2,
  asp = 0,
  rescale = T,
  vertex.size = 4,
  vertex.frame.width = 0.01,
  edge.width = 0.3,
  vertex.label.cex = 0.8,
  edge.arrow.size = .1,
  edge.curved = curve_multiple(type2),
  main = "Marken"
)
```

Da das Gesamtnetzwerk sehr unübersichtlich ist, erstellen wir Ego Netzwerke, um die Netzwerke der einzelnen Protagonisten besser verstehen zu können.

```{r Egonetzwerke, fig.width=16}
tesch_ego <- make_ego_graph(ripke, order = 1, nodes = V(ripke)$name == 	"Lina Tesch", mode ="all")
tesch_ego <- tesch_ego[[1]]
plot(tesch_ego, main="Ego-Netzwerk Tesch")

rip_ego <- make_ego_graph(ripke, order = 1, nodes = V(ripke)$name == 	"Paul Ripke", mode ="all")
rip_ego <- rip_ego[[1]]
plot(rip_ego, main="Ego-Netzwerk Rikpe")

schwarz_ego <- make_ego_graph(ripke, order = 1, nodes = V(ripke)$name == 	"Chris Schwarz", mode ="all")
schwarz_ego <- schwarz_ego[[1]]
plot(schwarz_ego, main="Ego-Netzwerk Schwarz")


Josselin_ego <- make_ego_graph(ripke, order = 1, nodes = V(ripke)$name == 	"Andre Josselin", mode ="all")
Josselin_ego <- Josselin_ego[[1]]
plot(Josselin_ego, main="Ego-Netzwerk Josselin")
```

Da uns die Entwicklung des Netzwerks über die Jahre (2016-2019) interessiert, erstellen wir Teilnetzwerke, welche nach den Jahren sortiert sind.

```{r Ripkezeit, fig.width=16}
time1 <- delete.edges(ripke, E(ripke)[(time != " 1")])
time1 <- delete.vertices(time1, degree(time1) == 0)
time2 <- delete.edges(ripke, E(ripke)[(time != " 2")])
time2 <- delete.vertices(time2, degree(time2) == 0)
time3 <- delete.edges(ripke, E(ripke)[(time != " 3")])
time3 <- delete.vertices(time3, degree(time3) == 0)
time4 <- delete.edges(ripke, E(ripke)[(time != " 4")])
time4 <- delete.vertices(time4, degree(time4) == 0)
plot(time1, layout = layout_with_kk, main = "2016")
plot(time2, layout = layout_with_kk, main = "2017")
plot(time3, layout = layout_with_kk, main = "2018")
plot(time4, layout = layout_with_kk, main = "2019", vertex.size= 5)
```

Da auch das Gesamtnetzwerk nach Jahren geordnet noch sehr unübersichtlich ist, erstellen wir ein nach Jahren geordnetes Ego-Netzwerk für Ripke.

```{r Ripkezeit , fig.width=16}
time1 <- delete.edges(rip_ego, E(rip_ego)[(time != " 1")])
time1 <- delete.vertices(time1, degree(time1) == 0)
time2 <- delete.edges(rip_ego, E(rip_ego)[(time != " 2")])
time2 <- delete.vertices(time2, degree(time2) == 0)
time3 <- delete.edges(rip_ego, E(rip_ego)[(time != " 3")])
time3 <- delete.vertices(time3, degree(time3) == 0)
time4 <- delete.edges(rip_ego, E(rip_ego)[(time != " 4")])
time4 <- delete.vertices(time4, degree(time4) == 0)
plot(time1, layout = layout_with_kk, main = "2016")
plot(time2, layout = layout_with_kk, main = "2017")
plot(time3, layout = layout_with_kk, main = "2018")
plot(time4, layout = layout_with_kk, main = "2019")
```

Wir interessieren uns dafür, wer mit wem geschäftlich zusammengearbeitet hat. Daher filtern wir alle Edges, die nicht das Edge-Attribut relationship = 1 haben, heraus.

```{r subgraph_edges, exercise=TRUE, exercise.lines = 15}
list.edge.attributes(ripke)
edge.attributes(ripke)$relationship

work <- subgraph.edges(ripke, E(ripke)[relationship==" 1"]) 
work

ripke
plot(work,
     edge.arrow.size=.3,
     edge.color="blue",
     edge.curved=.2,
     edge.curved=curve_multiple(work),
     sub="n=38, KK-Algorithmus")

```

Wir filtern die Relationships aus den Ego Netzwerken, da es wenig Sinn macht über die Art der Zusammenarbeit in dem Gesamtnetzwerk zu stöbern.

```{r subgraph_edges, exercise=TRUE, exercise.lines = 15}
list.edge.attributes(rip_ego)
edge.attributes(rip_ego)$relationship

work <- subgraph.edges(rip_ego, E(rip_ego)[relationship==" 1"]) 
work

rip_ego
plot(work,
     edge.arrow.size=.3,
     edge.color="blue",
     edge.curved=.2,
     edge.curved=curve_multiple(work),
     sub="n=38, KK-Algorithmus",
     vertex.size= 10, vertex.label.dist = 1, vertex.label.degree = -pi/3)

work <- subgraph.edges(rip_ego, E(rip_ego)[relationship==" 2"]) 
work

rip_ego
plot(work,
     edge.arrow.size=.3,
     edge.color="blue",
     edge.curved=.2,
     edge.curved=curve_multiple(work),
     sub="n=38, KK-Algorithmus",
     vertex.size= 10, vertex.label.dist = 1, vertex.label.degree = -pi/3)

work <- subgraph.edges(rip_ego, E(rip_ego)[relationship=="12"]) 
work

rip_ego
plot(work,
     edge.arrow.size=.3,
     edge.color="blue",
     edge.curved=.2,
     edge.curved=curve_multiple(work),
     sub="n=38, KK-Algorithmus",
     vertex.size= 10, vertex.label.dist = 1, vertex.label.degree = -pi/3)

```

_Frage: Ist es sinnvoll, nochmal nachtragend ein Edge-Attribut einzufügen, das "friendship" heißt, in dem wir festhalten ob A mit B befreundet ist oder nicht? Oder lieber eine Erkenntnis in den Bericht einbauen, dass es nicht funktioniert auf diese Art und Weise ein Freundschaftsnetzwerk anzuzeigen._
